# 데이터


## 첫 직장 임금 데이터 
```{r}
Sys.setlocale("LC_ALL","C")
salary =  read.csv(file = "C:\\Users\\eunhwa\\Documents\\R-capstone\\salary.csv", header = T, sep=",",encoding = "UTF-8")
Sys.setlocale("LC_ALL","Korean")
salary
```

## Data Dictionary

- degree_name: 7가지 계열을 포함하는 변수(공학계열,교육계열,사회계열,예체능계열,의약계열,인문계열,자연계열)

- salary_name: 월평균 임금을 8구간으로 나눈 변수(0~50만원,51~100만원,101~150만원,151~200만원,201~250만원,251~300만원,301만원 이상,500만원이상)

- degree_salary_value: 임금 구간 별 비율 변수

## 첫 직장 만족도 데이터
```{r}
Sys.setlocale("LC_ALL","C")
satisfaction =  read.csv("C:\\Users\\eunhwa\\Documents\\R-capstone\\satisfaction.csv", header = T, sep=",",encoding = "UTF-8")
Sys.setlocale("LC_ALL","Korean")
satisfaction
```

## Data Dictionary

- degree_name : 7가지 계열을 포함하는 변수(공학계열,교육계열,사회계열,예체능계열,의약계열,인문계열,자연계열)

- satis_name : 만족도 변수(매우 불만족, 불만족, 보통, 만족, 매우 만족)

- degree_satis_value : 만족도 별 비율 변수

## 첫 직장 취업률 데이터
```{r}
Sys.setlocale("LC_ALL","C")
employ_group2 =  read.csv("C:\\Users\\eunhwa\\Documents\\R-capstone\\employ_group2.csv", header = T, sep=",",encoding = "UTF-8")
Sys.setlocale("LC_ALL","Korean")
employ_group2

```


## Data Dictionary

- degree_name :  7가지 계열을 포함하는 변수(공학계열,교육계열,사회계열,예체능계열,의약계열,인문계열,자연계열)

- degree_employ_value : 취업률 변수

- sex: 성별 변수
